【裁判字號】    92,停,1
【裁判日期】    920328
【裁判案由】    聲請停止執行
【裁判全文】
高雄高等行政法院裁定                         九十二年度停字第一號
聲  請  人   甲○○
代  理  人   丙○○
相  對  人   法務部行政執行署台南行政執行處
代  表  人   乙○○處長
右當事人間因牌照稅執行事件，聲請人聲請停止原處分之執行。本院裁定如左：
    主  文
聲請駁回。
聲請程序費用由聲請人負擔。
    理  由
一、按「原處分或決定之執行，除法律另有規定外，不因提起行政訴訟而停止。」及
    「於行政訴訟起訴前，如原處分或決定之執行將發生難於回復之損害，且有急迫
    情事者，行政法院亦得依受處分人或訴願人之聲請，裁定停止執行，但於公益有
    重大影響者，不在此限。」行政訴訟法第一百十六條第一項、第三項規定甚明。
    惟首揭規定所稱原處分之執行，乃指行政處分之執行而言。至所謂之行政處分，
    係指中央或地方機關就公法上具體事件所為之決定或其他公權力措施而對外直接
    發生法律效果之單方行政行為而言，此觀諸訴願法第三條第一項規定亦明。是以
    ，受處分人向行政法院聲請裁定停止執行，自須對行政處分為之，合先敘明。
二、本件聲請意旨略以：聲請人因牌照稅事件，遭台南市稅捐稽徵處以九十一年五月
    二十一日南市稅法字第０九一００七七九０號對聲請人作成處分，並將該牌照稅
    處分移送相對人執行。嗣相對人以九十一年十二月六日南執忠九十一年稅執字第
    ００一一００七一號核發執行命令（執行案號為法務部行政執行署台南行政執行
    處九十一年度牌稅執字第一一００七一號至一一００七三號），聲請人於收受該
    執行命令後，前往相對人處說明理由及相關事項，經相對人所屬人員向聲請人答
    覆，須經台南市稅捐稽徵處撤銷該牌照稅處分或於行政訴訟程序中經行政法院裁
    定停止執行，始可辦理暫停執行之命令云云。為此乃聲請暫停相對人九十一年十
    二月六日南執忠九十一年稅執字第００一一００七一號執行命令等語。
三、經查，相對人前揭執行命令係函知聲請人、移送機關及第三人台南虎尾寮郵局四
    十九支局，其內容略謂：「主旨：請查明義務人甲○○（身分證字號：Ｚ000
    000000）有無在貴行（局、社）設立帳戶（含活期、活儲、支票、外幣、
    定期存款帳戶、股金、公債）？現有無存款？並請依本命令禁止義務人收取對貴
    行（局、社）之債權或為其他處分，貴行（局、社）亦不得對義務人清償。」有
    該函文附卷足參，是前揭函文係屬行政執行程序之扣押命令，核非對外直接發生
    法律效果之單方行政行為，自非行政處分。本件聲請人聲請停止執行之標的，並
    非行政訴訟法第一百十六條所定之「原處分」，至為顯然，原告對之聲請停止執
    行，容有未合。再者，受行政執行命令之義務人或利害關係人，對執行命令、執
    行方法、應遵守之程序或其他侵害利益之情事，僅得於執行程序終結前，向執行
    機關聲明異議，執行機關認其有理由者，應即停止執行，並撤銷或更正已為之執
    行行為，觀之行政執行法第九條第一項、第二項前段之規定甚明。準此，若聲請
    人對該牌照稅處分之執行所應遵守之程序有所陳述或主張，自應逕向相對人聲明
    異議，核無就執行命令向本院聲請停止執行之餘地。本件聲請核與行政訴訟法第
    一百十六條第三項所定聲請停止執行之要件不符，不應准許。
據上論結，本件聲請人之聲請為不合法，依行政訴訟法第一百零四條、民事訴訟法第
九十五條、第七十八條，裁定如主文。
中      華      民      國    九十二    年      三      月    二十八    日
                              高雄高等行政法院第二庭
                                          審判長法官  呂佳徵
                                          法      官  林勇奮
                                          法      官  蘇秋津
右為正本係照原本作成。
如不服本裁定，應於裁定送達後十日內以書狀敘明理由，經本院向最高行政法院提出
抗告（須按對造人數附具繕本）；並應預繳送達用掛號郵票六份（每份三十四元）。
中      華      民      國    九十二    年      三      月    二十八    日
                                          法院書記官  陳嬿如


司法院資訊處製作；財團法人民間司法改革基金會備份。
